【裁判字號】    95,重訴,66
【裁判日期】    950426
【裁判案由】    給付貨款
【裁判全文】
臺灣士林地方法院民事判決              95年度重訴字第66號
原      告  勝佳國際貿易有限公司
法定代理人  甲○○
原      告  勝寶貿易有限公司
法定代理人  乙○○
上2 人共同
訴訟代理人  簡啟煜律師
被      告  順川企業有限公司
法定代理人  丙○○
上列當事人間給付貨款事件，本院於民國95年4 月19日言詞辯論
終結，判決如下：
    主  文
被告應給付原告勝佳國際貿易有限公司新台幣陸佰玖拾壹萬零伍
佰元、給付原告勝寶貿易有限公司新台幣貳佰肆拾陸萬肆仟佰
拾元，及均自民國九十五年三月八日起至清償日止，按週年
利率百分之五計算之利息。
訴訟費用由被告負擔。
本判決第一項得假執行。
    事實及理由
一、本件原告起訴主張：被告數年來與原告勝佳國際貿易有限公
    司（以下簡稱勝佳公司）、勝寶貿易有限公司（以下簡稱勝
    寶公司）業務往來，向原告訂購毛巾、浴巾、方巾等貨品，
    並開立數月不等之遠期支票以為付款，原告已依約交付貨品
    ，然被告分別交付予原告勝佳公司、勝寶公司如附表所示之
    支票，其中票載發票日期民國95年1 月20日、同年2 月20日
    、面額分別為新台幣（以下同）416,100 元、672,290 元之
    支票2 紙經提示後，因存款不足而退票，且被告之營業虎所
    已人去樓空而無營業跡象，應認陸續到期之貨款支票亦有預
    為請求之必要，爰依貨款請求權，訴請被告給付原告勝佳公
    司、勝寶公司各6,910,500 元、2,464,333 元，及自起訴狀
    繕本送達翌日起至清償日止，按週年利率5%計算之法定遲延
    利息等語，並聲明：(一)求為判決如主文第1 項所示。(二)原告
    願供擔保，請准宣告假執行。
二、被告於本院95年4 月19日言詞辯論期日當庭認諾原告之請求
    。
三、按當事人於言詞辯論時為訴訟標的之捨棄或認諾者，應本於
    其捨棄或認諾為該當事人敗訴之判決，民事訴訟法第384 條
    定有明文。查本件被告於本院95年4 月19日言詞辯論期日對
    原告之請求認諾，揆諸前開法條規定，自應為被告敗訴之判
    決。從而原告基於買賣關係，請求被告給付貨款予原告勝佳
    公司6,910,500 元、原告勝寶公司2,464,333 元，及自起訴
    狀繕本送達翌日即95年3 月8 日起至清償日止，按週年利率
    5%計算之利息，為有理由，應予准許。
四、末按本於被告認諾之判決，法院應依職權宣告假執行，為民
    事訴訟法第389 條第1 項第1 款所明定。本件原告雖陳明願
    供擔保請准宣告假執行，惟被告既已對原告之請求為認諾，
    揆諸前揭法條規定，本院自應依職權宣告假執行。
五、據上論結，原告之訴為有理由，依民事訴訟法第384 條、第
    78 條、第389 條第1 項第1 款，判決如主文。
中    華    民    國    95    年    4     月    26    日
                  民事第二庭  法  官  陳玉曆
以上正本證明與原本無異。
如對本判決上訴須於判決送達後20日內向本院提出上訴狀。
中    華    民    國    95    年    5     月    9     日
                              書記官  蔡雨呈


司法院資訊處製作；財團法人民間司法改革基金會備份。
